ܣܓܐ,,pʿal,ethpʿel,paʿʿel,ethpaʿʿal,aphʿel,ettaphʿal
perfect,3MS,ܣܓܳܐ,ܐܶܣܬܓܺܝ,ܣܰܓܺܝ,ܐܶܣܬܰܓܺܝ,ܐܰܣܓܺܝ,ܐܶܬܣܰܬܓܺܝ
perfect,3FS,ܣܓܳܐܬ,ܐܶܣܬܰܓܝܰܬ,ܣܰܓܝܰܬ,ܐܶܣܬܰܓܝܰܬ,ܐܰܣܓܝܰܬ,ܐܶܬܣܰܬܓܝܰܬ
perfect,2MS,ܣܓܰܝܬ,ܐܶܣܬܓܺܝܬ,ܣܰܓܺܝܬ,ܐܶܣܬܰܓܺܝܬ,ܐܰܣܓܺܝܬ,ܐܶܬܣܰܬܓܺܝܬ
perfect,2FS,ܣܓܰܝܬܝ,ܐܶܣܬܓܺܝܬܝ,ܣܰܓܺܝܬܝ,ܐܶܣܬܰܓܺܝܬܝ,ܐܰܣܓܺܝܬܝ,ܐܶܬܣܰܬܓܺܝܬܝ
perfect,1S,ܣܓܺܝܬ,ܐܶܣܬܰܓܺܝܬ,ܣܰܓܺܝܬ,ܐܶܣܬܰܓܺܝܬ,ܐܰܣܓܺܝܬ,ܐܶܬܣܰܬܓܺܝܬ
perfect,3MP,ܣܓܰܘ,ܐܶܣܬܓܺܝܘ,ܣܰܓܺܝܘ,ܐܶܣܬܰܓܺܝܘ,ܐܰܣܓܺܝܘ,ܐܶܬܣܰܬܓܺܝܘ
perfect,3FP,ܣܓܰܝ̈,ܐܶܣܬܓܺܝ̈,ܣܰܓܺܝ̈,ܐܶܣܬܰܓܺܝ̈,ܐܰܣܓܺܝ̈,ܐܶܬܣܰܬܓܺܝ̈
perfect,2MP,ܣܓܰܝܬܽܘܢ,ܐܶܣܬܓܺܝܬܽܘܢ,ܣܰܓܺܝܬܽܘܢ,ܐܶܣܬܰܓܺܝܬܽܘܢ,ܐܰܣܓܺܝܬܽܘܢ,ܐܶܬܣܰܬܓܺܝܬܽܘܢ
perfect,2FP,ܣܓܰܝܬ̈ܶܝܢ,ܐܶܣܬܓܺܝ̈ܬܶܝܢ,ܣܰܓܺܝܬ̈ܶܝܢ,ܐܶܣܬܰܓܺܝ̈ܬܶܝܢ,ܐܰܣܓܺܝܬ̈ܶܝܢ,ܐܶܬܣܰܬܓܺܝܬܶܝ̈ܢ
perfect,1P,ܣܓܰܝܢ,ܐܶܣܬܓܺܝܢ,ܣܰܓܺܝܢ,ܐܶܣܬܰܓܺܝܢ,ܐܰܣܓܺܝܢ,ܐܶܬܣܰܬܓܺܝܢ
imperfect,3MS,ܢܶܣܓܶܐ,ܢܶܣܬܓܶܐ,ܢܣܰܓܶܐ,ܢܶܣܬܰܓܶܐ,ܢܰܣܓܶܐ,ܢܶܬܣܰܬܓܶܐ
imperfect,3FS,ܬܶܣܓܶܐ,ܬܶܣܬܓܶܐ,ܬܣܰܓܶܐ,ܬܶܣܬܰܓܶܐ,ܬܰܣܓܶܐ,ܬܶܬܣܰܬܓܶܐ
imperfect,2MS,ܬܶܣܓܶܐ,ܬܶܣܬܓܶܐ,ܬܣܰܓܶܐ,ܬܶܣܬܰܓܶܐ,ܬܰܣܓܶܐ,ܬܶܬܣܰܬܓܶܐ
imperfect,2FS,ܬܶܣܓܶܝܢ,ܬܶܣܬܓܶܝܢ,ܬܣܰܓܶܝܢ,ܬܶܣܬܰܓܶܝܢ,ܬܰܣܓܶܝܢ,ܬܶܬܣܰܬܓܶܝܢ
imperfect,1S,ܐܶܣܓܶܐ,ܐܶܣܬܓܶܐ,ܐܶܣܰܓܶܐ,ܐܶܣܬܰܓܶܐ,ܐܰܣܓܶܐ,ܐܶܬܣܰܬܓܶܐ
imperfect,3MP,ܢܶܣܓܽܘܢ,ܢܶܣܬܓܽܘܢ,ܢܣܰܓܽܘܢ,ܢܶܣܬܰܓܽܘܢ,ܢܰܣܓܽܘܢ,ܢܶܬܣܰܬܓܽܘܢ
imperfect,3FP,ܢܶܣܓܝ̈ܳܢ,ܢܶܣܬܰܓܝ̈ܳܢ,ܢܣܰܓܝ̈ܳܢ,ܢܶܣܬܰܓ̈ܝܳܢ,ܢܰܣܓ̈ܳܢ,ܢܶܬܣܰܬܓ̈ܳܢ
imperfect,2MP,ܬܶܣܓܽܘܢ,ܬܶܣܬܓܽܘܢ,ܬܣܰܓܽܘܢ,ܬܶܣܬܰܓܽܘܢ,ܬܰܣܓܽܘܢ,ܬܶܬܣܰܬܓܽܘܢ
imperfect,2FP,ܬܶܣܓܝ̈ܳܢ,ܬܶܣܬܰܓܝ̈ܳܢ,ܬܣܰܓܝ̈ܳܢ,ܬܶܣܬܰܓ̈ܝܳܢ,ܬܰܣܓ̈ܳܢ,ܬܶܬܣܰܬܓ̈ܳܢ
imperfect,1P,ܢܶܣܓܶܐ,ܢܶܣܬܓܶܐ,ܢܣܰܓܶܐ,ܢܶܣܬܰܓܶܐ,ܢܰܣܓܶܐ,ܢܶܬܣܰܬܓܶܐ
imperative,MS,ܣܓܺܝ,ܐܶܣܬܓܰܝ,ܣܰܓܳܐ,ܐܶܣܬܰܓܳܐ,ܐܰܣܓܳܐ,ܐܶܬܣܰܬܓܳܐ
imperative,FS,ܣܓܳܝ,ܐܶܣܬܓܳܝ,ܣܰܓܳܝ,ܐܶܣܬܰܓܳܝ,ܐܰܣܓܳܝ,ܐܶܬܣܰܬܓܳܝ
imperative,MP,ܣܓܰܘ,ܐܶܣܬܓܰܘ,ܣܰܓܰܘ,ܐܶܣܬܰܓܰܘ,ܐܰܣܓܰܘ,ܐܶܬܣܰܬܓܰܘ
imperative,FP,ܣܓܰ̈ܝ,ܐܶܣܬܓܳܝ̈ܶܝܢ?,ܣܰܓܳܝ̈,ܐܶܣܬܰܓܳܝ̈,ܐܰܣܓܳܝ̈,ܐܶܬܣܰܬ̈ܓܳܝ
active-participle,MS,ܣܳܓܶܐ,ܡܶܣܬܓܶܐ,ܡܣܰܓܶܐ,ܡܶܣܬܰܓܶܐ,ܡܰܣܓܶܐ,ܡܶܬܣܰܬܓܶܐ
active-participle,FS,ܣܳܓܝܳܐ,ܡܶܣܬܰܓܝܳܐ,ܡܣܰܓܝܐ,ܡܶܣܬܰܓܝܳܐ,ܡܰܣܓܝܳܐ,ܡܶܬܣܰܬܓܝܳܐ
active-participle,MP,ܣܳܓܶܝܢ,ܡܶܣܬܓܶܝܢ,ܡܣܰܓܶܝܢ,ܡܶܣܬܰܓܶܝܢ,ܡܰܣܓܶܝܢ,ܡܶܬܣܰܬܓܶܝܢ
active-participle,FP,ܣܳܓܝ̈ܳܢ,ܡܶܣܬܰܓܝ̈ܳܢ,ܡܣܰܓܝ̈ܳܢ,ܡܶܣܬܰܓ̈ܝܳܢ,ܡܰܣܓ̈ܝܳܢ,ܡܶܬܣܰܬܓ̈ܝܳܢ
passive-participle,MS,ܣܓܶܐ,,ܡܣܰܓܰܝ,,ܡܰܣܓܰܝ,
passive-participle,FS,ܣܰܓܝܳܐ,,ܡܣܰܓܝܳܐ,,ܡܰܣܓܝܳܐ,
passive-participle,MP,ܣܓܶܝܢ,,ܡܣܰܓܶܝܢ,,ܡܰܣܓܶܝܢ,
passive-participle,FP,ܣܰܓܝ̈ܳܢ,,ܡܣܰܓܝ̈ܳܢ,,ܡܰܣܓ̈ܝܳܢ,
infinitive,,ܡܶܣܓܳܐ,ܡܶܣܬܓܳܝܽܘ,ܡܣܰܓܳܝܽܘ,ܡܶܣܬܰܓܳܝܽܘ,ܡܰܣܓܳܝܽܘ,ܡܶܬܣܰܬܓܳܝܽܘ
